【裁判字號】    95,裁,2677
【裁判日期】    951127
【裁判案由】    營業稅
【裁判全文】
最  高  行  政  法  院  裁  定
                                     95年度裁字第02677號
聲  請  人  民利五金股份有限公司
代  表  人  甲○○
上列聲請人因營業稅事件，對於中華民國95年7月27日本院95年
度裁字第1605號裁定，聲請再審，本院裁定如下：
    主  文
再審之聲請駁回。
再審訴訟費用由聲請人負擔。
    理  由
一、按對於確定裁定聲請再審，依行政訴訟法第283條準用同法
    第277條第1項第4款之規定，必須表明再審理由及關於再審
    理由並遵守不變期間之證據。所謂表明再審理由，必須指明
    確定裁定有如何合於行政訴訟法第273條所定再審事由之具
    體情事，始為相當，倘僅泛言有再審事由而無具體情事者，
    仍難謂已合法表明再審事由，所為再審之聲請，即屬不合法
    。
二、聲請人於原審主張臺灣省北區國稅局依稅務違章案件裁罰金
    額或倍數表使用須知第4條規定漏稅額在20萬元以下案件，
    按漏稅額處1.5倍罰鍰，聲請人所受處罰應該一致且應符合
    比例原則，並主張依財政部民國94年6月2日發布台財稅字第
    09404539890號解釋令修正稅務違章案件裁罰金額或倍數參
    考表部分規定，此類案件之罰鍰已降為本稅之1.5倍，提起
    撤銷之訴，案經臺北高等行政法院92年度訴字第4450號判決
    駁回後，聲請人不服，提起上訴，復經本院95年度裁字第16
    05號裁定以聲請人違章事實發生於88年7月至8月間，上開財
    政部修正規定既明定自94年6月2日生效，殊無溯及適用之餘
    地，且聲請人未具體表明原判決確有如何違背法令之情形，
    上訴為不合法，裁定駁回。
三、聲請人聲請再審意旨略謂：依財政部95年5月23日台財稅字
    第09504535500號函釋令：「一、稽徵機關查核營業人取得
    涉嫌虛設行號涉案期間開立之統一發票申報扣抵銷項稅額案
    件，仍應就交易雙方之進、銷貨情形覈實查核，不得逕按本
    部83年7月9日台財稅第831601371號函辦理，如無法查明營
    業人確無向其進貨，且該涉嫌虛設行號已依規定按期申報進
    、銷項資料，並按其應納稅額繳納者，應免予補稅處罰。二
    、本令發布日前之未確定案件，稽徵機關應儘速再予查核，
    依上開規定辦理。」明令此類尚未確定案件，一律適用新措
    施，且應儘速再予查核，且再依稅捐稽徵法第48條之3：「
    納稅義務人違反本法或稅法之規定，適用裁處時之法律。但
    裁處前之法律有利於納稅義務人者，適用最有利於納稅義務
    人之法律。」，本案事實雖發生於88年7月至8月間，仍應適
    用前揭規定，原裁定顯有重大瑕疵與錯誤等語。核其聲請意
    旨僅在陳述本件應有財政部前開函釋之適用，而對其所聲請
    再審之原裁定以其上訴不合法而予以裁定駁回，究有如何合
    於法定再審事由之具體情事，並無一語指及，顯屬未合法表
    明再審理由。揆諸首揭說明，其再審之聲請為不合法，應予
    駁回。至原裁定所適用之「稅務違章案件裁罰金額或倍數表
    使用須知」，因非屬稅捐稽徵法第48條之3規定所稱之法律
    ，自無該條「應適用裁處時之法律」規定之適用，併此明
    。
四、依行政訴訟法第283條、第278條第2項、第104條、民事訴訟
    法第95條、第78條，裁定如主文。
中    華    民    國    95    年    11    月    27    日
                  第六庭審判長法  官  張  登  科
                              法  官  葉  百  修
                              法  官  藍  獻  林
                              法  官  林  清  祥
                              法  官  鄭  小  康
以  上  正  本  證  明  與  原  本  無  異
中    華    民    國    95    年    11    月    29    日
                              書記官  邱  彰  德


司法院資訊處製作；財團法人民間司法改革基金會備份。
